【裁判字號】    98,上訴,1298
【裁判日期】    980723
【裁判案由】    偽造文書等
【裁判全文】
臺灣高等法院臺中分院刑事判決        98年度上訴字第1298號
上  訴  人
即  被  告  戊○○
上列上訴人因偽造文書等案件，不服臺灣臺中地方法院97年度易
字第4407號中華民國98年4月24日第一審判決（起訴案號：臺灣
臺中地方法院檢察署96年度偵字第13673號），提起上訴，本院
判決如下：
    主       文
上訴駁回。
    犯 罪 事 實
一、戊○○自民國93年起，因需錢花用，先發展與親戚、朋友間
    之長期、小額借貸關係，經累積有借有還之信用後，竟因經
    濟困窘，乃意圖為自己不法之所有，利用其累積之信用及親
    友間之情誼，開始借貸大筆金錢或參與顯無支付能力之合會
    ，而為下列之詐欺取財及行使偽造私文書等犯行：
  (一)戊○○明知其經濟困窘，已無能力還款，竟基於意圖為自己
    不法所有之概括犯意，因急需金錢周轉，遂於94年間某日，
    前往其嬸嬸己○○○（起訴書誤載為蔡鴛鴦）位於臺中市○
    區○○○街111號10樓之1之住處，向己○○○詐稱其親戚丙○○之婆婆死亡，需款下葬，己○○○因而陷於錯誤，將40
    萬元之款項交付戊○○。
  (二)戊○○於94年3月間，前往其堂弟乙○○位於臺中市○區○○○街111號10樓之1住處，參與乙○○所發起之合會，合會
    存續期間自94年3月起至96年5月15日止，每會之合會金為1
    萬元，採取內標之方式，底標為8百元，由最高標者得標，
    參與合會人數含會首合計27人。戊○○明知自己斯時經濟困
    窘，已無給付之意願及能力，竟以虛構之「洪秀雲」、「陳
    金樹」及「林重吉」3人為合會會員，參與乙○○所發起之
    上開合會，戊○○並基於行使偽造準私文書及詐欺取財之概
    括犯意，自94年5月10日起，以於合會開標日之開標時間，
    偽造為準私文書之標單之方式，使乙○○及其他活會會員誤
    以為標單上之人有標取會款，而陷於錯誤，致交付會款，致
    生損害於「洪秀雲」、「陳金樹」、「林重吉」、乙○○及
    其他活會會員：
  (1)94年5月15日以「洪秀雲」名義填寫標單（未扣案）得標，
    標金1400元，得標金額22萬6400元（活會會員24人）。
  (2)94年6月15日以「陳金樹」名義填寫標單（未扣案）得標，
    標金1700元，得標金額22萬900元（活會會員23人）。
  (3)94年7月15日以「林重吉」名義填寫標單（未扣案）得標，
    標金2000元，得標金額21萬6000元（活會會員22人）。而戊○○於得標後之初期，為掩飾上開冒名參與合會得標之情形
    ，尚有給付分期合會金，然自95年12月起，竟拒不支付分期
    合會金，乙○○始知受騙，乙○○並因為擔任會首，經活會
    會員催討，致因戊○○之上開行為而受有36萬元之財產損害
    。
  (三)戊○○明知自己經濟困窘，竟基於意圖為自己不法所有之概
    括犯意，於95年5月間，前往其堂妹丁○○位於臺中市○區
    ○○○街111號10樓之1之住處，向丁○○施用詐術，詐稱：
    真實姓名不詳，僅知「鍾太太」之成年女子，因標取大筆工
    程需款週轉，如該工程獲利將有可觀分紅云云，致丁○○因
    而陷於錯誤，將23萬元之款項交付戊○○，戊○○並交付支
    票1張予丁○○，支票屆期後經提示未獲付款。
  (四)戊○○於95年3月10日，前往其堂姐丙○○位於彰化縣彰化
    市○○○路213號之住處，參與丙○○所發起之合會，合會
    存續期間自95年3月10日起至97年7月10日止，每會合會金1
    萬元，採取內標方式，底標為1500元，以最高標者得標，參
    與會員含會首合計29人。戊○○明知自己斯時經濟困窘，已
    無給付之意願及能力，明知未經江明宏之同意授權以「江明
    宏」名義參與丙○○所發起之互助會，竟以江明宏及虛構之
    「張杜仁」、「謝文振」、「何永松」、「趙孟珠」、「鍾
    明洲」之名義，參與丙○○所發起之合會，戊○○並基於行
    使偽造準私文書及詐欺取財之概括犯意（95年7月1日刑法修
    正施行前）及另基於行使偽造準私文書及詐欺取財之犯意（
    95年7月1日刑法修正施行後），於下列時間，分別以江明宏
    等人之名義填寫標單，使丙○○及活會會員誤以為標單上填
    寫之人得標，而陷於錯誤，誤將活會金額繳交戊○○，致生
    損害於江明宏、「張杜仁」、「謝文振」、「何永松」、「
    趙孟珠」、「鍾明洲」、丙○○及其他活會會員：
  (1)95年4月10日以江明宏之名義填寫標單（未扣案），標金450
    0元，得標金額43萬8500元（其中活會會員27人，金額41萬
    8500元）。
  (2)95年6月10日以「張杜仁」之名義填寫標單（未扣案），標
    金5000元，得標金額43萬5000元（其中活會會員25人，金額
    37萬5000元）。
  (3)95年7月10日以「謝文振」之名義填寫標單（未扣案），標
    金5000元，得標金額44萬元（其中活會會員24人，金額36萬
    元）。
  (4)95年8月10日以「何永松」之名義填寫標單（未扣案），標
    金4000元，得標金額46萬8000元（其中活會會員23人，金額
    36萬8000元）。
  (5)95年10月10日以「趙孟珠」之名義填寫標單（未扣案），標
    金4000元，得標金額47萬6000元（其中活會會員21人，金額
    33萬6000元）。
  (6)95年11月10日以「鍾明洲」之名義填寫標單（未扣案），標
    金4000元，得標金額48萬元（其中活會會員20人，金額32萬
    元）。
    嗣戊○○於得標後之初期，為掩飾上開冒名參與合會得標之
    情形，尚有給付分期合會金，然自95年12月起，竟拒不支付
    分期合會金，丙○○始知受騙，丙○○並因為擔任會首，經
    活會會員催討，致因戊○○之上開行為而受有143萬9000元
    之財產損害。
  (五)戊○○明知自己經濟困窘，竟意圖為自己不法之所有，於95
    年10月間某日，前往己○○○位於臺中市○區○○○街111
    號10樓之1之住處，向己○○○詐稱：臺中縣立法委員馮定
    國發起大陸東北地區○○道磚投資案，預計將有高額紅利云
    云，而向己○○○施用詐術，致己○○○因而陷於錯誤，陸
    續將總計340萬元之款項交付戊○○，嗣後己○○○未獲紅
    利，戊○○乃簽發本票1張交付己○○○收執。
  (六)戊○○明知自己經濟困窘，竟意圖為自己不法之所有，於95
    年10月間某日，在臺中市○區○○○街111號10樓之1其堂妹
    丁○○住處，再度向丁○○施用詐術，詐稱：臺中縣立法委
    員馮定國與「鍾太太」之弟邀集大陸東北地區○○道磚投資
    案，預計將有高額紅利云云，而向丁○○施用詐術，致丁○○因而陷於錯誤，自95年年底起，陸續將108萬元之款項交
    付戊○○，嗣後丁○○未獲紅利，戊○○乃簽發本票1張交
    付丁○○收執。
  (七)戊○○明知自己經濟能力困窘，竟意圖為自己不法之所有，
    於95年11月間，前往其堂姐甲○○位於臺中市○區○○○街
    115巷369號11樓之2之住處，先後向甲○○詐稱：「鍾太太
    」因標取大筆工程需款週轉，如該工程獲利將有可觀分紅云
    云；又詐稱：其親戚丙○○之公公死亡，需款下葬云云；再
    詐稱：丙○○發生車禍，需籌款賠償云云；另詐稱：臺中縣
    立法委員馮定國與「鍾太太」之弟邀集大陸東北地區○○道
    磚投資案，預計將有高額紅利可分配等原因為由云云，接續
    上開不實事由向甲○○施用詐術，致甲○○均因而陷於錯誤
    ，自95年11月起至96年年初止，總計將740萬8000元之款項
    ，陸續交付戊○○，嗣後甲○○未獲紅利，戊○○乃簽發本
    票1張交付甲○○收執。
  (八)戊○○於95年12月間，前往彰化縣大城鄉○○路3號之辛○○住處，向辛○○（丙○○之鄰居）施用詐術，詐稱其弟江
    明宏因經營遊覽車事業需款週轉云云，致辛○○因而陷於錯
    誤，將190萬元之款項借與戊○○，戊○○並簽發本票1張交
    付辛○○收執以取信辛○○。
  (九)詎戊○○所簽發之上揭支票屆期後跳票，其簽發之本票亦均
    未付款，並避不見面，己○○○、乙○○、丙○○、丁○○
    、甲○○、辛○○等人方知受騙。
二、案經己○○○、乙○○、丙○○、丁○○、甲○○、辛○○
    告訴臺灣臺中地方法院檢察署檢察官偵查起訴。
    理     由
壹、按被告以外之人於審判外之陳述，雖不符刑事訴訟法第159
    條之1至第159條之4之規定，然經當事人於審判程序同意作
    為證據，法院審酌該言詞陳述作成時之情況，認為適當者，
    亦得為證據；當事人、代理人或辯護人於法院調查證據時，
    知有刑事訴訟法第159條第1項不得為證據之情形，而未於言
    詞辯論終結前聲明異議者，視為有前項之同意，刑事訴訟法
    第159條之5定有明文。核其立法意旨，在於傳聞證據未經當
    事人之反對詰問予以核實，原則上先予排除。惟若當事人已
    放棄反對詰問權，於審判程序中表明同意該等傳聞證據可作
    為證據；或於言詞辯論終結前未聲明異議，基於尊重當事人
    對傳聞證據之處分權，暨證據資料愈豐富，愈有助於真實發
    見之理念，且強化言詞辯論主義，使訴訟程序得以順暢進行
    ，上開傳聞證據亦均具有證據能力。查本案採為判決基礎之
    被告以外之人於審判外之言詞或書面陳述，固屬傳聞證據，
    惟當事人就該審判外之陳述，及就本案採為判決基礎之文書
    資料，均未曾於言詞辯論終結前爭執其證據能力或聲明異議
    ，本院審酌上開陳述作成時之情況，並無違法取證之瑕疵，
    認以之作為證據為適當，揆諸上開規定，該審判外之陳述及
    文書資料均有證據能力，先予敘明。
貳、認定犯罪事實之依據：
一、訊據上訴人即被告戊○○（下稱被告）矢口否認上揭犯行，
    並辯稱伊並無詐欺犯意，且伊並未偽造標單，告訴人等均知
    情云云。
二、經查上揭犯罪事實，有下列事證可資證明：
  (一)告訴人己○○○於偵查中具結證述明確（見96年度偵字第13
  673號偵查卷宗第197、198、245頁），並有戊○○所簽發之本
  票影本1張（金額382萬5000元）在卷可稽。
  (二)告訴人乙○○於偵查中具結證述明確（見96年度偵字第1367
    3號偵查卷宗第196、197、252頁），並有合會名冊1張（見
    偵查卷第83頁）、戊○○所簽發之本票影本1張（金額58萬
    元）在卷可稽。
  (三)告訴人丙○○於偵查中具結證述明確（見96年度偵字第1367
    3號偵查卷宗第256頁），並有合會名冊1張（見偵查卷第186
    頁至第192頁）、臺中商業銀行匯款單據11張（見偵查卷第
    182頁至第185頁）在卷可稽。
  (四)告訴人丁○○於偵查中具結證述明確（見96年度偵字第1367
    3號偵查卷宗第85、196、197頁），並有本票影本1張（金額
    108萬元）、支票影本1張（付款人臺中商業銀行內新分行、
    金額23萬元）在卷可稽。
  (五)告訴人甲○○於偵查中具結證述明確（見96年度偵字第1367
    3號偵查卷宗第86、197、249頁），並有金額分別為110萬元
    、112萬元、224萬元、23萬元、33萬6千元、23萬元、11萬5
    千元、46萬元、11萬5千元、26萬元、35萬元、10萬元、60
    萬元、23萬元、60萬元、20萬元、22萬元、20萬元、23萬6
    千元、13萬元、96萬元等本票影本21張、及付款人均臺中商
    業銀行內新分行、金額均為20萬元支票影本2張在卷可稽。
  (六)告訴人辛○○於偵查中具結證述明確（見96年度偵字第1367
    3號偵查卷宗第257、258頁），並有本票影本1張（金額50萬
    元）、支票影本8張（付款人臺中商業銀行、金額分別為10
    萬元、10萬元、40萬元、10萬元、10萬元、20萬元、20萬元
    、20萬元）在卷可稽。
  (七)核告訴人己○○○、乙○○、丙○○、丁○○、甲○○、辛○○等人與被告均分別為至親或友好關係，彼此間情誼非淺
    ，自不致甘冒偽證罪責而故為不利被告之陳述，且告訴人等
    指述被告如何施行詐術之犯罪事實，迭據被告於原審審理中
    坦承不諱，並為認罪之答辯（見原審97年12月23日、98年1
    月16日、3月13日、4月10日審判筆錄），堪信告訴人己○○○、乙○○、丙○○、丁○○、甲○○、辛○○等人之陳述
    及被告於原審審理中之自白確與事實相符。被告事後改詞否
    認上揭犯行，應為卸責之詞，不可採信。
  (八)綜上所述，本件事證明確，被告犯行堪予認定。
參、論罪科刑之說明：
一、被告行為後，刑法於94年2月2日修正公布，並於95年7月1日
    施行。按行為後法律有變更者，適用行為時之法律。但行為
    後之法律有利於行為人者，適用最有利於行為人之法律，現
    行刑法第2條第1項定有明文。有關本案新舊法比較如下：
  (一)刑法第56條連續犯之規定業經修正刪除，刪除後數行為將予
    分論併罰，而數罪併罰之結果較論以連續犯裁判上一罪之情
    形為重。經比較新舊法結果，以修正前舊法之規定有利於被
    告，自應適用行為時即舊法之規定，即應依連續犯之規定論
    處。
  (二)刑法第33條第5款關於罰金刑之規定，由「罰金：銀元1元以
    上」，修正為「罰金：新臺幣1000元以上，以百元計算之」
    ，本案刑法第339條第1項詐欺取財罪關於罰金刑部分，經比
    較新、舊法結果，應適用被告行為時法即修正前刑法第33條
    第5款之規定較有利於行為人。
  (三)刑法第41條第1項前段，於95年7月1日刑法修正公布實行前
    ，原規定「犯最重本刑為5年以下有期徒刑以下之刑之罪，
    而受6個月以下有期徒刑或拘役之宣告，因身體、教育、職
    業、家庭之關係或其他正當事由，執行顯有困難者，得以
    300元（指銀元，即新台幣900元）折算1日，易科罰金」，
    而修正公布施行之刑法第41條第1項前段則規定：「犯最重
    本刑為5年以下有期徒刑以下之刑之罪，而受6個月以下有期
    徒刑或拘役之宣告，得以新台幣1000元、2000元、3000元折
    算1日，易科罰金」，比較新舊法規定，以修正公布施行前
    之易科罰金折算標準較有利於行為人。
  (四)被告於95年7月l日之前所犯數罪，均係裁判確定前犯之，而
    刑法第51條亦已修正，經比較結果，修正後之規定並非較有
    利於行為人，依刑法第2條第l項前段規定，應適用修正前刑
    法第51條第5款，定其應執行之刑。
二、對被告論罪之說明：
  (一)按偽造他人名義之標單，如僅記載會員姓名或競標之利息數
    額，別無其他之記載，若非依民間互助會之習慣，尚無從依
    其記載之內容，辨識其文義，並不具備私文書之形式至明，
    應屬刑法第220條第1項規定於紙上之文字，依習慣足以為表
    示其用意證明之準私文書；互助會之標單，寫有標息及標會
    者之署名，依習慣係表示投標會款之私文書，為刑法第220
    條第1項之準私文書；又按冒用他人名義書寫標單，冒標他
    人之互助會，茍標單上除書寫被冒標者之姓名，及欲標取會
    款所出利息之金額外，並書有「標單」之意旨，而就文義內
    容之本身，使人一見即知係投標會款之標單，則該標單固係
    刑法第210條所稱之私文書；惟如僅在紙上書寫被冒標者之
    姓名及所出利息之金額，就其內容本身並不足以獨立表示一
    定用意之證明，如非依民間互助會之習慣，尚無從認定其上
    之文字，係用以表示該名義人願出所書金額之利息以標取互
    助會會款之證明，則非刑法第210條所規定之私文書，而係
    同法第220條第1項以文書論之準私文書，最高法院有87年度
    臺非字第12號、82年度台上字第217號、74年度台上字第56
    12號、89年度台上字第1319、7199號、94年度台上字第1439
    號判決足資參照。
  (二)本件被告戊○○在乙○○、丙○○為會首之標單上，偽造競
    標者「林重吉」、「洪秀雲」、「陳金樹」、「鍾明洲」、
    「張社仁」、「趙孟珠」、「何永松」、「謝文振」、「江
    宏明」等人之署名，並填載表示標息之數字，用以偽造足以
    表示該競標者之投標單，係以該標息競標之一定用意之準私
    文書。被告旋即持以行使競標而得標，以此方式連續冒用「
    林重吉」、「洪秀雲」、「陳金樹」、「鍾明洲」、「張社
    仁」、「趙孟珠」、「何永松」、「謝文振」、「江宏明」
    等合會會員名義得標，自足以生損害於各該遭冒標之人及該
    合會之其他活會會員。核被告所為，係犯刑法第216條、第
    220 條第1項、第210條之行使偽造準私文書罪及同法第339
    條第1項之詐欺取財罪。
  (三)被告戊○○偽造「洪秀雲」、「陳金樹」、「林重吉」、「
    鍾明洲」、「張杜仁」、「趙孟珠」、「何永松」、「謝文
    振」、「江宏明」等人之署押於合會標單上，為偽造標單準
    私文書之部分行為，且其偽造準私文書之低度行為，為行使
    之高度行為所吸收，均不另論罪。
  (四)被告於犯罪事實欄一(一)、(二)、(三)、(四)(1)(2)所示之詐欺取財犯
    行及犯罪事實欄一(二)、(四)(1)(2)所示之行使偽造準私文書罪，
    均時間緊接，所犯構成要件均相同，顯均係分別基於概括犯
    意反覆為之，且均係於95年7月1日刑法修正施行前所犯，應
    依修正前刑法第56條之規定各論以一罪，並均加重其刑。
  (五)被告戊○○先後冒用「洪秀雲」、「陳金樹」、「林重吉」
    、「鍾明洲」、「張杜仁」、「趙孟珠」、「何永松」、「
    謝文振」、「江宏明」等人名義得標，向其餘活會會員收取
    會款，其單次冒標時各均同時使各合會之活會會員遭受詐欺
    ，各次冒標詐欺取財均係以一行為觸犯數詐欺取財、行使偽
    造準私文書之罪名，各應依想像競合犯之規定，從一重之行
    使偽造準私文書罪處斷。檢察官於起訴書中雖未論及被告行
    使偽造準私文書部分之犯行，惟被告此部分犯行與被告被訴
    之詐欺取財犯行，具有想像競合之裁判上一罪關係，自為起
    訴效力所及，復經第一審到庭實施公訴之檢察官以補充理由
    書擴張被告偽造準私文書之犯罪事實，自應併予審究。
  (六)又被告所為如犯罪事實欄一(七)所示犯行，係在時空密接之情
    形下，出於單一犯意，先後多次對於告訴人甲○○實施詐欺
    取財犯行，係侵害同一法益，依一般社會觀念，在時間差距
    尚難以強行分割，應為接續犯。
  (七)被告於95年7月1日刑法修正施行前所犯之行使偽造私文書犯
    行與刑法修正施行後所犯各次之行使偽造準私文書（即犯罪
    事實欄一(四)(3)(4)(5)(6)所示）及各次詐欺取財犯行（即犯罪事
    實欄一(五)、(六)、(七)、(八)所示）間，犯意各別，行為互殊，應
    予分論併罰。
三、原審判決因依刑法第216條、第210條、第220條第1項、第33
    9條第1項、第56條（修正前）、第55條等規定，審酌被告前
    無不良素行紀錄，其為圖自己之不法利益，利用親戚、朋友
    間之情誼及信賴，多次對親友為詐欺取財行為，且虛構部分
    人頭會員參與合會，擅用他人及虛設會員之名義冒標取得其
    他活會會員陷於錯誤而繳交會款，詐取告訴人己○○○等人
    之款項及乙○○、丙○○等會首所收活會會員繳交之會款，
    其所為自應受有相當程度之刑事非難，所得之總數額更高達
    1千餘萬元，犯罪所生危害非輕；又念及被告犯後於原審審
    理時坦認一切犯行，犯後態度尚稱良好，並已與告訴人辛○○、甲○○、丁○○、乙○○、己○○○等人分別達成調解
    、和解，有各該調解書、和解書附卷可參，惟上開調解均尚
    有相當數額需長期清償，且被告迄未與告訴人丙○○達成民
    事和解等情，兼衡酌被告之品行、犯罪動機、目的、手段、
    生活狀況、智識程度之量刑等一切情狀，量處如附表所示之
    刑，並以被告戊○○行為後，中華民國九十六年罪犯減刑條
    例於96年7月4日公布，於同年月16日施行，被告本件犯行均
    係在96年4月24日以前，所犯各罪均合於中華民國九十六年
    罪犯減刑條例第2條第1項第3款之減刑條件，均減其刑期2分
    之1如附表所示，復依刑法第41條第1項（修正前）、第51條
    第5款（修正前）等規定，定其應執行刑為有期徒刑1年6月
    暨諭知易科罰金之折算標準；又敘明被告以「洪秀雲」、「
    陳金樹」、「林重吉」、「鍾明洲」、「張杜仁」、「趙孟
    珠」、「何永松」、「謝文振」、「江宏明」等人名義偽造
    之標單，雖係被告所有並供犯本案犯罪所用之物，然被告於
    原審供稱「各個寫標的人自己使用自己的紙張寫上金額、姓
    名，並沒有制式的格式」、「標單標完會就全部丟掉了，所
    以都沒有保留下來」等語（見原審卷宗第73頁），足見被告
    所偽造之上開標單均已滅失，為免將來執行之困難，而不予
    宣告沒收；另各該偽造標單上之「洪秀雲」、「陳金樹」、
    「林重吉」、「鍾明洲」、「張杜仁」、「趙孟珠」、「何
    永松」、「謝文振」、「江宏明」偽造署押各1枚，因該標
    單皆已滅失亦隨之不存在，為免執行之困難，亦不為沒收之
    諭知，其認事用法及量刑堪稱妥適。
四、按量刑輕重係屬事實審法院得依職權自由裁量之事項，苟已
    斟酌刑法第57條各款所列情狀而未逾越法定刑度，不得遽指
    為違法（最高法院72年度台上字第6696號、75年度台上字第
    7033號判例要旨參照）；且在同一犯罪事實與情節，如別無
    其他加重或減輕之原因，下級審量定之刑，亦無過重或失輕
    之不當情形，則上級審法院對下級審法院之職權行使，原則
    上應予尊重（最高法院85年度臺上字第2446號裁判意旨參照
    ）。原審審酌被告上開情狀，量處上開刑期，堪稱妥適，已
    見前述，被告上訴意旨改詞否認犯罪，並指摘原審判決量刑
    太重云云，為無理由，應予駁回。
據上論結，應依刑事訴訟法第368條，判決如主文。
本案經檢察官庚○○到庭執行職務。
中    華    民    國    98    年    7    月    23    日
            刑事第七庭    審判長法  官  林  榮  龍
                                法  官  張  惠  立
                                法  官  鄭  永  玉
以上正本證明與原本無異。
如不服本判決應於收受送達後十日內向本院提出上訴書狀，其未
敘述上訴理由者，並得於提起上訴後十日內向本院補提理由書狀
（均須按他造當事人之人數附繕本）「切勿逕送上級法院」。
                                書記官    瑞  芳
中    華    民    國    98    年    7     月    23    日
  附  表
┌───┬───────┬───────┬───────────────────────┐
│編號  │所涉犯罪事實  │涉犯法條      │宣告刑（包含主刑、減刑）                      │
├───┼───────┼───────┼───────────────────────┤
│1     │如犯罪事實欄一│刑法第216條、 │戊○○連續行使偽造準私文書，處有期徒刑壹年，減│
│      │(一)、(二)、(三)、(四)│第220條第1 項 │為有期徒刑陸月，如易科罰金，以銀元參佰元即新台│
│      │(1)(2)所示      │、第210條、第 │幣玖佰元折算壹日。                            │
│      │              │339條第1 項   │                                              │
├───┼───────┼───────┼───────────────────────┤
│2     │如犯罪事實欄一│刑法第216條、 │戊○○行使偽造準私文書，處有期徒刑肆月，如易科│
│      │(四)(3)所示      │第220條第1 項 │罰金，以新台幣壹仟元折算壹日，減為有期徒刑貳月│
│      │              │、第210條、第 │，如易科罰金，以新台幣壹仟元折算壹日。        │
│      │              │339條第1 項   │                                              │
├───┼───────┼───────┼───────────────────────┤
│3     │如犯罪事實欄一│刑法第216條、 │戊○○行使偽造準私文書，處有期徒刑肆月，如易科│
│      │(四)(4)所示      │第220條第1 項 │罰金，以新台幣壹仟元折算壹日，減為有期徒刑貳月│
│      │              │、第210條、第 │，如易科罰金，以新台幣壹仟元折算壹日。        │
│      │              │339條第1 項   │                                              │
├───┼───────┼───────┼───────────────────────┤
│4     │如犯罪事實欄一│刑法第216條、 │戊○○行使偽造準私文書，處有期徒刑肆月，如易科│
│      │(四)(5)所示      │第220條第1 項 │罰金，以新台幣壹仟元折算壹日，減為有期徒刑貳月│
│      │              │、第210條、第 │，如易科罰金，以新台幣壹仟元折算壹日。        │
│      │              │339條第1 項   │                                              │
├───┼───────┼───────┼───────────────────────┤
│5     │如犯罪事實欄一│刑法第339條第 │戊○○犯詐欺取財罪，處有期徒刑拾月，減為有期徒│
│      │(五)所示        │1 項          │刑伍月，如易科罰金，以新台幣壹仟元折算壹日。  │
├───┼───────┼───────┼───────────────────────┤
│6     │如犯罪事實欄一│刑法第339條第 │戊○○犯詐欺取財罪，處有期徒刑陸月，如易科罰金│
│      │(六)所示        │1 項          │，以新台幣壹仟元折算壹日，減為有期徒刑參月，如│
│      │              │              │易科罰金，以新台幣壹仟元折算壹日。            │
├───┼───────┼───────┼───────────────────────┤
│7     │如犯罪事實欄一│刑法第339條第 │戊○○犯詐欺取財罪，處有期徒刑壹年，減為有期徒│
│      │(七)所示        │1 項          │刑陸月，如易科罰金，以新台幣壹仟元折算壹日。  │
├───┼───────┼───────┼───────────────────────┤
│8     │如犯罪事實欄一│刑法第339條第 │戊○○犯詐欺取財罪，處有期徒刑捌月，減為有期徒│
│      │(八)所示        │1 項          │刑肆月，如易科罰金，以新台幣壹仟元折算壹日。  │
└───┴───────┴───────┴───────────────────────┘


司法院資訊處製作；財團法人民間司法改革基金會備份。
